Yaisel Rodríguez Regueras

Teléfono: 56384683

Email: yaiselrodriguez87@gmail.com

Municipio Centro Habana, La Habana, Cuba

Número de cédula: 87091423109

Fecha de nacimiento: 14, septiembre, 1987

Perfil profesional:

Administrador de sistemas, desarrollador de softwares Full Stack con más de 9 años de experiencia generando código para empresas del sector empresarial estatal de Cuba y empresas extranjeras.

Creé el sistema automatizado de gestión de información para la Empresa Apícola Camagüey con certificación de registro número: 2187-07-2016 de propiedad intelectual emitido por el CENDA en Cuba, además de colaborar de manera directa en varios proyectos nacionales y extranjeros.

Formación Académica:

FORMACIÓN UNIVERSITARIA

Titulación: Ingeniero en Ciencias Informáticas

Año: 2013

Institución: Universidad de las Ciencias Informáticas (UCI), La Habana, Cuba

FORMACIÓN TÉCNICA

Titulación: Técnico Medio en Informática

Año: 2006

Institución: IPI Bernabé Boza Sánchez, Camagüey, Cuba

Formación Complementaria:

- Postgrado en Comercio Exterior e Inversión Extranjera, Centro de Convenciones
 Santa Cecilia Camagüey, Cuba Febrero, 2015.
- Fórum Provincial de Ciencia y Técnica del MINAG, ponente del Sistema de Gestión de la Información Apícola Web. Delegación Provincial MINAGRI Camagüey, Cuba – Octubre, 2015.
- XIV Jornada Científica Provincial de Camagüey, ponente del Sistema de Gestión de Información para el Control de la Calidad Apícola. Centro de Convenciones Santa Cecilia Camagüey, Cuba – Noviembre, 2015
- XII Congreso Latinoamericano de Apicultura, ponente del Sistema de Gestión de Información Apícola Web. Palacio de Convenciones de la Habana, Cuba – Julio, 2016



- Postgrado de Informática y Comunicaciones para la Sociedad, Empresa Segurmática S.A., La Habana, Cuba – Marzo, 2017.
- Máster en Gerencia de la Ciencia y la Innovación, Universidad Ignacio Agramonte y Loynaz de Camagüey, Cuba – Marzo, 2019.

Experiencia Profesional:

09/2013 - 11/2015 Especialista C en Ciencias Informáticas

UEB Apícola Camagüey, Camagüey

Áreas de experiencia: Administración de sistemas, creé un Sistema de Gestión de Información llamado SGC para el proceso de acopio de la miel, cera, propóleo, abejas reinas y apicultores (PHP, Symfony 1, Programación Orientada a Objetos (POO), JavaScript/jQuery, HTML, CSS y MySQL).

01/2016 - 02/2017 Especialista C en Ciencias Informáticas

EICMA Camagüey, Provincia Camagüey.

Áreas de experiencia: Programación web hice el Sitio Web para CCS 1ro de Mayo de Minas en Camagüey, los Sitios Web para las Delegaciones Municipales de la Agricultura Camagüey (PHP, Laravel 6, Programación Orientada a Objetos (POO), JavaScript/JQuery, HTML, CSS y MySQL).

04/2017 - 06/2018 Especialista B en Ciencias Informáticas

DESOFT Habana

Áreas de experiencia: Programación web proyecto Viajes Cubanacán (PHP, Laravel 6, Programación Orientada a Objetos (POO), VueJS, HTML5, CSS3 y MySQL).

07/2018 - 10/2019 Desarrollador Backend

Digital Sailer

Áreas de experiencia: Programación web desarrollando módulos personalizados en Drupal 8 con PHP utilizando Programación Orientada a Objetos (POO), trabajo con servicios web y AngularJS en el frontend.

01/2020 - 11/2020 Desarrollador Full Stack

Simas Torreon

Áreas de experiencia: Programación web desarrollando un api desde cero en .Net Core 5 y .Net 6, C#, Entity Framework, Programación Orientada a Objetos (POO), patrones como Especificación, Repositorio, CQRS y otros, LINQ, trabajo con servicios web, SQL Server para el manejo de la base de datos, HTML5, CSS3, consumo de APIs de terceros y trabajando en la programación del frontend con VueJS para pagos de servicios básicos y otras funcionalidades a fines.

01/2021 - 11/2021 Desarrollador Full Stack

Zertifika

Áreas de experiencia: Programación web desarrollando un api desde cero en .Net 6, C#, Entity Framework, Programación Orientada a Objetos (POO), patrones como Especificación, Repositorio, CQRS y otros, LINQ, trabajo con servicios web y SQL Server como gestor de BD para manejar información del covid, clientes, productos y ventas en una farmacia, un api para firmas digitales Confidence y trabajando en la programación del frontend con VueJS.

02/2022 - 10/2022 Desarrollador Backend

Vixi Group

Áreas de experiencia: Programación web desarrollando una API desde cero en PHP con Laravel 8 con Programación Orientada a Objetos (POO), trabajo con servicios web, consumo de APIs de terceros para gestionar recargas tarjetas de crédito, transferencias entre tarjetas, fee, micro pagos y otras funcionalidades.

01/2023 - 11/2023 Desarrollador Full Stack

Greta

Áreas de experiencia: Programación web desarrollando en .Net 6 y .Net 7, C#, Entity Framework, Programación Orientada a Objetos (POO), patrones como Especificación, Repositorio, CQRS y otros, LINQ, trabajo con servicios web y PostgresSQL como gestor de BD con VueJS en el frontend para la gestión de información de tiendas, clientes, productos, departamentos, ventas, etcétera en tiendas, carnicerías y supermercados y creación de nuevas funcionalidades demandadas por los clientes.

01/2024 - 06/2024 Desarrollador Full Stack

Kimia Group

Áreas de experiencia: Programación web desarrollando en Symfony 7 y PHP 8, Doctrine, Programación Orientada a Objetos (POO), patrones de diseño, trabajo con servicios web, MySQL, Docker y con VueJS 3 para el frontend, hicimos una aplicación que es un tablero parecido a Trello para una compañía norteamericana en New York.

Habilidades:

- 1- Conocimiento de patrones de diseño
- 2- Conocimiento de los Principios SOLID
- 3- Conocimientos de Docker
- 4- Lenguajes de programación:
 - ➤ PHP
 - ➤ C#
 - > HTML
 - > CSS
 - Javascript
- 5- Consumo, construcción e integración de APIs
- 6- Trabajo con servicios web
- **7- Framework PHP:** Laravel (5, 6, 7 y 8) y Symfony (1, 2, 3, 5,6 y 7)
- 8- Framework JavaScript: AngularJS, VueJS 2 y 3
- 9- Framework de Maquetación: Bootstrap, Bulma
- 10- BDR: MySQL, PostgreSQL y SQL Server
- 11- Aministración de bases de datos vía consola de comandos
- **12- SGBD:** phpMyAdmin, Navicat, SQL Server Management Studio y pgAdmin
- 13- IDE: Visual Studio Code, Visual Studio, Sublime Text, phpStorm, NetBeans
- 14- Control de Versiones: Git (github, gitlab)
- 15- Experiencia trabajando en entornos empresariales con Slack y Team.
- 16- Experiencia trabajando con gestionador de tareas como Jira y Shorcut entre otros
- **17-Programas específicos:** Postman, Visual Paradigm, Photoshop, Chrome, Firefox, Word, Excel, Power Point y Access
- 18- Especialista en Windows 2000, XP, 7, 10 y GNU/Linux (Ubuntu).
- 19-Configuración de VPS, hosting y trabajo con CPanel y despliegue de aplicaciones

Idiomas:

Inglés: Nivel A2

Otros Datos de Interés:

Superación profesional constante.